# 请教陈版及各位大虾

提问人：皮特徐徐 时间：2019-11-12 06:30:11
有没有自然人个人收购公司产生商誉这一说法。
上市主体 A 由原母公司 B（持股 51%，控股）以及自然人股东 C（持股49%）于 2014 年成立。自然人 C 于 2017 年 10 月向 B 支付转让对价XXX万元收购其持有的 51% 股份，超过评估日 A 公司51% 股份对应的公允价值。如果是公司收购的话，会有商誉以及 PPA，但是针对我们这个项目自然人C 收购，收购时点或者之后上市结构重组，自然人 C最终通过 VIE协议控制上市主体 A，会有商誉以及 PPA 吗？

回答人：chenyiwei
对 A 本身的报表而言，控制权的转移不会导致对其自身报表中资产、负债的重估。
但是，个人理解，鉴于 “收购时点或者之后上市结构重组，自然人 C 最终通过 VIE 协议控制上市主体 A”，那就说明不是直接以 A 作为上市主体，而是在 A 以上搭建VIE 架构，以 VIE架构内的某个境外企业（如开曼公司）作为上市主体。如果是，则在该上市主体（如开曼公司）的合并报表中，是会体现出当初 C 取得 A 控制权时 A 的各项资产、负债的公允价值和评估增值的，相应地也会出现商誉。

提问人：皮特徐徐 时间：2019-11-13 06:30:11
多谢陈老师，还有个问题，如果出现的是负商誉，需要在开曼的合并报表中将这部分负商誉体现出来吗？如果需要，需要追溯到收购时点的利润表么？

回答人：chenyiwei
需要体现。

提问人：皮特徐徐 时间：2019-11-14 06:30:11
陈老师，再问下哈，可不可以负商誉收购的情况下，我理解成同一控制下的合并；如果是同一控制下的合并，之前形成的负商誉是不是就不需要体现在开曼层面了

回答人：chenyiwei
商誉的正负不会影响到企业合并的性质和类型的判断。